# 本年 9 月新成立的公司并且全年无业务，需要年报审计吗？

提问人：xsdxkj 时间：2010-12-06 14:40:31
本年 9 月新成立的公司并且全年无业务，需要年报审计吗？

回答人：chenyiwei
首先要确定是否属于法律法规规定必须进行法定审计的企业（我以前发过这方面的资料，你可以搜索一下）。如果不属于，则根据注册所在地的年检要求确定。在明年 2 月底之前当地工商部门会发布相关的公告，留意即可。